# 关于公司与联营企业顺流交易的问题

提问人：jljtianjian 时间：2019-09-21 19:28:37
实务中遇到这么个问题，A 公司是B 公司的母公司，B 公司又持有C公司25%股权，即 C 公司系B 公司联营企业， 2019 年 A公司卖给 B公司一批存货，售价 80 元，成本 60 元，同时B公司又将该批货物以 100 元的价格出售给联营企业 C公司，该项交易构成顺流交易，问题来了，我计算未实现利润时，是按照 B公司层面 100 万元售价和 80 万成本么，A公司卖给子公司 B是当成收益全部实现了么，这块应该怎么考虑，跪求大神指点

回答人：chenyiwei
A 公司在编制合并报表时，对于 A、B 之间的交易，由于B 公司已经将标的商品出售到合并范围之外，可以认为该笔内部交易损益已经实现，故只需抵销收入 80 和成本 80 ，无需进一步处理。
对于 B、C 之间的交易，站在 A 的合并报表层面，可以看作是合并集团将成本为 60 的商品以 100 出售给联营企业，所以需要在A 的合并报表层面重新计算顺流交易未实现损益，并进行相应的调整。其中，如果 B 是 A的非全资子公司，则（80-60）*25%部分全部归属于母公司股东；（100-80）
*25% 部分需按照A 和少数股东各自持有 B 的股权比例，在母公司股东和少数股东之间分摊。